# 请教陈老师报告分部

提问人：kelisme 时间：2015-03-18 22:34:03
陈老师，请问：根据新 15 号规则 68 条：公司无报告分部的应说明原因，但是看了几家上市公司最新年报，未提报告分部的事儿，这样可以？如果可以不提，那收入就不需要按产品、地区列示了？另外， 15 号规则没有财务报告格式模板，交易所是否也还没有？

回答人：chenyiwei
根据《企业会计准则解释第 3 号》第八条规定，如果企业不存在该条所定义的经营分部的，可以不披露分部财务信息，但应披露以下信息： 1 ．每一产品和劳务或每一类似产品和劳务组合的对外交易收入； 2 ．企业取得的来自于本国的对外交易收入总额以及位于本国的非流动资产（不包括金融资产、独立账户资产、递延所得税资产，下同）总额，企业从其他国家取得的对外交易收入总额以及位于其他国家的非流动资产总额； 3 ．企业对主要客户的依赖程度。
另外，交易所的财务报表附注格式在 1 月初已经出台。

提问人：心海拂清风 时间：2015-03-20 01:01:52
能否分分享一下，交易所的附注格式，谢谢！

回答人：chenyiwei
今年每个证券资格所的上市公司年报附注模板都已按照交易所的最新附注格式要求作了修改和更新。

提问人：kelisme 时间：2015-03-20 02:11:57
就是说交易所格式只发给了事务所，并没有向社会公开？

回答人：chenyiwei
交易所在其网站的“上市公司业务专区”中也公布了该格式。但该专区需要用交易所发给上市公司的用户名、密码和U Key等登录后方可查看，不对一般用户公开。

提问人：zengfengxia 时间：2015-04-02 14:42:41
陈版，解释三号第八条 （四）除上述已经作为报告分部信息组成部分披露的外，企业还应当披露下列信息： 1 ．每一产品和劳务或每一类似产品和劳务组合的对外交易收入； 2 ．企业取得的来自于本国的对外交易收入总额以及位于本国的非流动资产（不包括金融资产、独立账户资产、递延所得税资产，下同）总额，企业从其他国家取得的对外交易收入总额以及位于其他国家的非流动资产总额； 3 ．企业对主要客户的依赖程度。 没有特指不披露报告分部应披露的内容，按 15 号规则，不披露分部报告的，只需披露理由即可，解释三号第八条在实务中应如何掌握？

回答人：chenyiwei
理论上，对会计准则要求的内容，即使 15 号编报规则没有要求。在附注中也应披露。但实务中这部分内容往往被忽略，特别是交易所的“标准模板”中实际上无此内容。另外毕竟披露越多出错可能性越大。